最　高　行　政　法　院　裁　定
　　　　　　　　　　　　　94年度裁字第02049號
聲　請　人　甲○○
上列聲請人因免職事件，對於中華民國93年7月15日本院93年度
裁字第866號裁定，聲請再審。本院裁定如下：
    主  文
再審之聲請駁回。
再審訴訟費用由聲請人負擔。
    理  由
一、按聲請再審，應表明再審理由及關於再審理由並遵守不變期
    間之證據，為行政訴訟法第283條準用同法第277條第1項第4
    款所規定，如未表明者，無庸命其補正，本院67年判字第73
    8號著有判例。
二、本件聲請人前因免職事件經本院90年度判字第280號判決後
    曾先後多次提起再審之訴及聲請再審，經本院以其逾越再審
    法定不變期間及不合法定再審要件，分別以91年度裁字第56
    號、92年度裁字第481號、93年度裁字第866號裁定予以駁回
    。茲聲請人復對最近一次即93年度裁字第866號裁定聲請再
    審，其意旨略謂：本院將應受送達之地址改寫於屏東縣恒春
    鎮○○路1038號，致聲請人無法簽收信件，如此何能遵守不
    變期間；又不服92年度裁字第481號裁定，曾聲明行政訴訟
    法於87年10月28日修正、89年7月1日施行，但其修正應經立
    法院通過並經總統之頒布，方稱為法律，否則即為不合法；
    另93年度裁字第866號裁定業於93年10月5日收受，該裁定曾
    經於93年7月16日裁定並已送達，何於93年10月5日不僅未審
    而復又寄送，前後程序不無矛盾；又裁定正本於地址書寫為
    屏東縣恒春鎮○○路103號地址，致誤期審訊，本院法官審
    訊時隻字不提，顯見錯誤百出云云。
三、本院查本院90年度判字第280號判決，係依聲請人狀載地址
    「屏東縣潮州鎮○○路1號」送達，於90年3月10日經聲請人
    本人蓋章收受，然遲至90年5月8日始提起再審之訴，已逾再
    審之法定不變期間，本院乃以91年度裁字第56號裁定予以駁
    回，該裁定並未更改應受送達之處所，亦未發生聲請人無法
    簽收之情事，聲請人主張因此致其未能遵守不變期間云云，
    核與事實不符。次查本院91年度裁字第56號裁定，係按聲請
    人狀載前開地址送達，經郵政機關加註「常不在」、「招領
    逾期」、「恒春鎮○○路1038號」等語退回。本院乃改以「
    恒春鎮○○路1038號」為送達處所，經聲請人姑婆鄭滿祥於
    91年3月13日收受，聲請人復對該裁定於91年3月29日之法定
    期限內聲請再審，狀內明載「91年度裁字第56號裁定業經於
    91年3月13日收受」等語，自已生合法送達之效力。又本院
    93年度裁字第866號裁定先後以「屏東縣恒春鎮○○路1038
    號」及「屏東縣潮州鎮○○路23巷7號」為送達處所，寄送
    同一裁定，並無未審又復送達之情事。另原裁定所載聲請人
    住址，與聲請狀記載不同，僅屬應否裁定更正之問題，對該
    裁定之效力不生影響。至於現行行政訴訟法係經立法院通過
    ，中華民國87年10月28日總統華總(一)義字第8700221330號令
    公布在案，聲請意旨質疑該法尚未生效，且一再引用修正前
    舊行政訴訟法之規定，顯有誤會。經核聲請意旨所訴各節，
    空言指摘本院前訴訟程序之裁判，然無一與再審理由相合，
    即屬未於狀內表明再審理由，揆諸首揭說明，其聲請於法不
    合，應予駁回。
四、依行政訴訟法第283條、第278條第1項、第104條、民事訴訟
    法第95條、第78條，裁定如主文。
中    華    民    國    94    年    9    月    29     日
                  第二庭審判長法  官　廖　政　雄
                              法  官　林　清　祥
                              法  官　鍾　耀　光
                              法  官　姜　仁　脩
                              法  官　胡  國  棟
以  上  正  本  證  明  與  原  本  無  異
中    華    民    國    94    年    9    月    29     日
　　　　　　　　　　　　　　　書記官　張　雅　琴
